# Laís Gama de Oliveira



Endereço para acessar este CV: http://lattes.cnpq.br/1482369922782928 ID Lattes: **1482369922782928** Última atualização do currículo em 06/01/2022

ordina ataalização do carricalo em 00/01/2022

Possui graduação em Nutrição pela Universidade Federal dos Vales do Jequitinhonha e Mucuri - Campus JK (2012). Especialista em Auditoria em Saúde e Gestão de unidades de Alimentação e Nutrição ( UAN) pela Faculdade Única de Ipatinga - MG. MBA em Gestão de negócios, controladoria e finanças corporativas pelo IPOG, Mestranda em Ciência e tecnologia e Alimentos e aluna especial do curso de Mestrado em Saúde coletiva Universidade de Brasília ( UNB). Experiência profissional no setor privado nos setores administrativos, e de Alimentação e Nutrição, auditoria interna de padrões de higiene e segurança alimentar. Experiência em atividades Off Shore, relacionados a controle de qualidade e gestão de equipe. (Texto informado pelo autor)

## Identificação

Nome Laís Gama de Oliveira Nome em citações bibliográficas OLIVEIRA, L. G.

 Lattes iD
 http://lattes.cnpq.br/1482369922782928

 Orcid iD
 https://orcid.org/0000-0001-5103-6749

### Endereço

## Formação acadêmica/titulação

2021	Mestrado em andamento em Ciência e Tecnologia de Alimentos (Conceito CAPES 3).
	Universidade Federal do Tocantins, UFT, Brasil. Orientador: Prof. Dra. Caroline Roberta Freitas Pires.
	Bolsista do(a): Coordenação de Aperfeiçoamento de Pessoal de Nível Superior, CAPES, Brasil.
2020 - 2021	Especialização em AUDITORIA EM SAÚDE. (Carga Horária: 500h).
	Faculdade Única de Ipatinga, FUNIP, Brasil.
	Título: Auditoria em Saúde.
2020 - 2021	Especialização em GESTAO DE UNIDADES DE ALIMENTAÇÃO E NUTRIÇÃO ( UAN). (Carga Horária: 500h).
	Faculdade Única de Ipatinga, FUNIP, Brasil.
	Título: Gestão de unidade de alimentação e Nutricao.
2007 - 2012	Graduação em Nutrição.
	Universidade Federal dos Vales do Jequitinhonha e Mucuri - Campus JK, UFVJM, Brasil.
	Título: Barra de cereais integrais com albedo de Maracujá: Uma inovação tecnológica e incentivo à valorização de
	Alimentos.
	Orientador: Nisia Andrade Villela Dessimoni Pinto.

### Formação Complementar

Torriação compiement	ai -
2021 - 2021	Extensão universitária em I Curso de urgencias e emergências da Liga Acadêmica de Cardiologia (LACOR. (Carga horária: 30h).
	Universidade Federal do Piauí, UFPI, Brasil.
2021 - 2021	Extensão universitária em Atualização em Obesidade. (Carga horária: 40h).
	Universidade Federal do Piauí, UFPI, Brasil.
2021 - 2021	Minicurso- Tecnologia da panificação: Teoria à pratica. (Carga horária: 2h).
	Universidade Federal do Tocantins, UFT, Brasil.
2021 - 2021	Minicurso- Controle Higiênico sanitário no retorno às aulas. (Carga horária: 2h).
	Universidade Federal do Tocantins, UFT, Brasil.
2021 - 2021	Treinamento 34 - Publicações cientificas internacionais. (Carga horária: 2h).
	Coordenação de Aperfeiçoamento de Pessoal de Nível Superior, CAPES, Brasil.
2021 - 2021	Saúde das populações de fronteira. (Carga horária: 30h).
	Universidade Aberta do SUS, UNA-SUS, Brasil.
2021 - 2021	Reconhecendo sobrepeso e obesidade no contexto da Atenção Primária a Saúde. (Carga horária: 30h).
	Universidade Aberta do SUS, UNA-SUS, Brasil.
2021 - 2021	Treinamento 35 - Introdução a publicação cientifica Elsevier. (Carga horária: 3h).
	Coordenação de Aperfeiçoamento de Pessoal de Nível Superior, CAPES, Brasil.
2021 - 2021	Minicurso - Boas Praticas de Fabricação. (Carga horária: 2h).
	Universidade Federal do Tocantins, UFT, Brasil.
2021 - 2021	Curso Introdutório sobre doenças Neuromotoras: Parkinson. (Carga horária: 4h).
	Universidade de Mogi das Cruzes, UMC, Brasil.
2021 - 2021	Restrições alimentares: Retirar glúten e lactose da alimentação na pratica. (Carga horária: 3h).
	Universidade Federal do Tocantins, UFT, Brasil.
2020 - 2020	GESTÃO DO TEMPO E FERRAMENTAS DE PRODUTIVIDADE. (Carga horária: 20h).
	Instituto de Pós-Graduação e Graduação, IPOG, Brasil.
2020 - 2020	DIREITOS HUMANOS. (Carga horária: 20h).
	Faculdade do Grupo UNIASSELVI, FAMESUL, Brasil.
2020 - 2020	APROVEITAMENTO INTEGRAL DOS ALIMENTOS. (Carga horária: 20h).
	Serviço Nacional de Aprendizagem Comercial - PR, SENAC/PR, Brasil.
2020 - 2020	HOSPITALITY MANAGEMENT PRINCIPLES FOR PREVENTING THE SPREAD OF INFECTION. (Carga horária: 30h).
	ALCHEMY ACADEMY - INTERTEK, INTERTEK, Inglaterra.
2020 - 2020	inglês básico. (Carga horária: 100h).

Faculdade do Grupo UNIASSELVI, FAMESUL, Brasil.

2012 - 2012 ABC DO CÂNCER - ABORDAGENS BÁSICAS PARA O CONTROLE DO CÂNCER. (Carga horária: 30h).

Instituto Nacional de Câncer, INCA, Brasil.

2011 - 2011 CURSO DE AVALIAÇÃO CLINICA E LABORATORIAL NUTRICIONAL. (Carga horária: 12h).

ESPAÇO IMPORIUM, EI, Brasil.

2010 - 2010 Extensão universitária em PROJETO RONDON - CAPACITAÇÕES. (Carga horária: 40h). Universidade Federal dos Vales do Jequitinhonha e Mucuri - Campus JK, UFVJM, Brasil. 2010 - 2010 Extensão universitária em PROJETO RONDON - CAPACITAÇÕES. (Carga horária: 40h).

Universidade Federal dos Vales do Jequitinhonha e Mucuri - Campus JK, UFVJM, Brasil.

2010 - 2010 ANATOMIA DO CÉREBRO EM TRÊS DIMENSÕES. (Carga horária: 10h).

Universidade Federal dos Vales do Jequitinhonha e Mucuri - Campus JK, UFVJM, Brasil.

GESTAO EMPRESSARIAL. (Carga horária: 150h). MULTI TECH CURSOS E INFORMATICA, MT, Brasil. Turismo receptivo e roteirização, (Carga horária: 16h),

Serviço de Apoio às Micro e Pequenas Empresas de Belo Horizonte, SEBRAE/MG, Brasil.

POWER POINT 2000. (Carga horária: 12h).

BIT COMPANY CURSOS DE INFORMATICA, BIT COMPANY, Brasil. 2001 - 2001 ACCESS 2000. (Carga horária: 20h). BIT COMPANY CURSOS DE INFORMATICA, BIT COMPANY, Brasil.

WINDOWS 98, (Carga horária: 14h),

2000 - 2000 BIT COMPANY CURSOS DE INFORMATICA, BIT COMPANY, Brasil.

WORD 2000, (Carga horária: 16h). BIT COMPANY CURSOS DE INFORMATICA, BIT COMPANY, Brasil.

2000 - 2000 EXCEL 2000. (Carga horária: 16h).

BIT COMPANY CURSOS DE INFORMATICA, BIT COMPANY, Brasil.

### Atuação Profissional

2009 - 2010

2006 - 2006

2001 - 2001

2000 - 2000

Universidade Federal dos Vales do Jequitinhonha e Mucuri - Campus JK, UFVJM, Brasil.

Vínculo institucional

2010 - 2011 Vínculo: , Enquadramento Funcional:

CENCOSUD SA, CENCOSUD, Brasil.

Vínculo institucional

2013 - 2015 Vínculo: Celetista, Enquadramento Funcional: QUADRO TECNICO EM ALIMENTOS, Carga horária: 44

**Outras informações** Responsável pelos controles em segurança alimentar e dos alimentos. Auditorias, treinamentos e implantação de normas

de conservação, manipulação e comercialização de alimentos.

EDP REFEICOES COLETIVAS E SERVICOS LTDA EPP, QUALITY REFEICOE, Brasil.

Vínculo institucional

2015 - 2015 Vínculo: Celetista, Enquadramento Funcional: GERENTE DE PRODUCAO - NUTRICIONISTA, Carga horária: 44, Regime:

Dedicação exclusiva.

**Outras informações** Nutricionista responsável pela gestão da equipe, elaboração de cardápios, treinamento e desenvolvimento de equipe, pelo

controle de qualidade na produção de alimentos.

SAPORE SA, SAPORE, Brasil.

Vínculo institucional

Vínculo: Celetista, Enquadramento Funcional: GERENTE DE UNIDADE - NUTRICIONISTA, Carga horária: 44 2015 - 2017

**Outras informações** Nutricionista responsável pela elaboração de cardápios, planejamento de compras, alimentação de sistema (software),

controle de qualidade, gestão de equipe, interlocução com cliente.

SODEXO DO BRASIL COMERCIAL SA, SODEXO, Brasil.

Vínculo institucional

2017 - 2019 Vínculo: Celetista, Enquadramento Funcional: QUADRO TECNICO - NIVEL SUPERIOR, Carga horária: 44

Outras informações Nutricionista responsável pela elaboração de cardápios, planejamento de compras, alimentação de sistema (software),

controle de qualidade, gestão de equipe, interlocução com cliente, treinamento de equipes.

GRSA SERVICOS E ALIMENTACAO LTDA, GRSA, Brasil.

Vínculo institucional

2019 - 2019 Vínculo: Celetista, Enquadramento Funcional: SUPERVISAO, Carga horária: 44

**Outras informações** Supervisora responsável pelas atividades de suporte de vida e administrativos em plataforma off shore ( serviço de lavanderia, fornecimento de alimentação, manutenção, hotelaria e serviço de recepção . Responsável pela gestão de

contrato, garantia de aplicação e seguimento de normas de segurança alimentar, legislação e manuais internos.

ORGANIZAÇÕES NUTRI DE REFEIÇÕES COLETIVAS LTDA, ALIBRAZ, Brasil.

Vínculo institucional

Vínculo: Celetista, Enquadramento Funcional: QUADRO TÉCNICO NÍVEL SUPERIOR, Carga horária: 44, Regime: Dedicação 2019 - 2020

exclusiva.

**CLUB MEDITERRANEE, CLUB MED, Brasil.** 

Vínculo institucional

2020 - 2021 Vínculo: Celetista, Enquadramento Funcional: Gerente de Higiene e Segurança, Carga horária: 44

Projetos de extensão

2010 - 2011 PROJETO RONDON OPERAÇÃO ARARA AZUL, ANASTÁCIO, MS

Descrição: É uma ação interministerial do Governo Federal realizada em coordenação com os Governos Estadual e Municipal que, em parceria com as Instituições de Ensino Superior, reconhecidas pelo Ministério da Educação, visa a somar esforços com as lideranças comunitárias e com a população, a fim de contribuir com o desenvolvimento local sustentável e na construção e promoção da cidadania. O Projeto Rondon prioriza, assim, desenvolver ações que tragam benefícios permanentes para as comunidades, principalmente as relacionadas com a melhoria do bem-estar social e a capacitação da gestão pública. Busca, ainda, consolidar no universitário brasileiro o sentido de responsabilidade social,

coletiva, em prol da cidadania, do desenvolvimento e da defesa dos interesses nacionais, contribuindo na sua formação acadêmica e proporcionando-lhe o conhecimento da realidade brasileira.

Situação: Concluído; Natureza: Extensão.

Alunos envolvidos: Graduação: (8).

Integrantes: Laís Gama de Oliveira - Integrante / vanda barbosa dos reis Toth - Integrante / Aurea Soares - Coordenador / Marina barra Rodrigues - Integrante / Jonathan Lopes Moreira - Integrante / Leticia Campos Farnezi - Integrante / Maressa Araújo Santos - Integrante / Maira Caixeta Oliveira - Integrante / Mariana Silva Brandão de Paula - Integrante / Renan Neves da MAta - Integrante.

#### **Idiomas**

InglêsCompreende Bem, Fala Bem, Lê Bem, Escreve Razoavelmente.EspanholCompreende Bem, Fala Bem, Lê Bem, Escreve Razoavelmente.PortuguêsCompreende Bem, Fala Bem, Lê Bem, Escreve Bem.

## Produções

#### Produção bibliográfica

### Apresentações de Trabalho

- 1. PINTO, N. A. V. D.; THE, P. M. P.; CARVALHO, I. P.; REIS, L. S.; REIS, C. G. M.; OLIVEIRA, L. G. . 4 SIMPOSIO DE SEGURANÇA ALIMENTAR. 2012. (Apresentação de Trabalho/Simpósio).
- 2. 

  †\*\* OLIVEIRA, L. G.; REIS, L. S. ; PINTO, N. A. V. D. . BARRA DE CEREAIS INTEGRAIS COM ALBEDO DE MARACUJA: UMA INOVAÇÃO TECNOLÓGICA E INCENTIVO Á VALORIZAÇÃO DE ALIMENTOS REGIONAIS. 2012. (Apresentação de Trabalho/Outra).
- 3. 

  ★ RODRIGUES, M. B.; TOTH, V. B. R.; MONTENEGRO, I. c; OLIVEIRA, L. G. : ENSAIOS COMPARATIVOS ENTRE NOSODIO HOMEOPATICO, CIO2 E GENTAMICINA. 2011. (Apresentação de Trabalho/Simpósio).
- 4. 

  ★ OLIVEIRA, L. G.; RODRIGUES, M. B.; MOREIRA, J. L.; FARNEZI, L. C.; SANTOS, M. A.; OLIVEIRA, M. C.; PAULA, M. S. B.; MATA, R. N. . PROJETO RONDON OPERAÇÃO ARARA AZUL, ANASTÁCIO, MS. 2011. (Apresentação de Trabalho/Simpósio).

### **Eventos**

#### Participação em eventos, congressos, exposições e feiras

- 1. Congresso Internacional da Saúde. Avaliação de trabalhos científicos para o CIS 10 h de trabalhos avaliados. 2021. (Congresso).
- **2.** Forças Armadas Serviço de Saúde. 2021. (Encontro).
- 3. IASP Saúde Mental e Prevenção do suicídio na Pandemia. 2021. (Seminário).
- 4. I Congresso Internacional da Saúde. 2021. (Congresso).
- **5.** I Congresso Internacional Interdisciplinar sobre politicas Publicas de Saúde. 2021. (Congresso).
- 6. I Congresso Online de Emergências Pediátricas. 2021. (Congresso).
- 7. III Simpósio de Antibioticoterapia da PUC de MG. 2021. (Simpósio).
- 8. II Jornada das Ligas acadêmicas de medicina da Universidade Federal do Delta do Parnaiba. 2021. (Outra).
- 9. I Jornada Nacional de Urgências e Emergências Interligas. 2021. (Outra).
- **10.** I semana do trabalho acadêmico. 2021. (Congresso).
- **11.** I Simpósio da Tireoide. 2021. (Simpósio).
- **12.** I Simpósio de Emergências Cardiovasculares. 2021. (Simpósio).
- **13.** I Simpósio Imersão em Neuroanatomia. 2021. (Simpósio).
- **14.** IV Congresso Tocantinense de Ciência e Tecnologia de Alimentos. 2021. (Congresso).
- 15. O estado da arte do conceito de psicopatia: Historia, psicanálise, criminologia e neurociência. 2021. (Outra).
- **16.** Química e bioquímica de alimentos, da teoria a pratica. 2021. (Outra).
- **17.** Simpósio Dislipidemias. 2021. (Simpósio).
- **18.** Webinar de Cardiologia: Semiologia e Arritmias. 2021. (Outra).
- 19. X Semana de produção Cientifica. 2021. (Outra).
- 20. I Jornada Regional de Nutrição oncológica do INCA.NUTRIÇÃO ONCOLOGICA. 2012. (Outra).
- 21. I Semana da Integração: Ensino, pesquisa e extensão. BARRA DE CEREAIS INTEGRAIS COM ALBEDO DE MARACUJA: UMA INOVAÇÃO TECNOLÓGICA E INCENTIVO Á VALORIZAÇÃO DE ALIMENTOS REGIONAIS. 2012. (Outra).
- 22. 3 Simpósio de extensão UFVJM: Consolidação das politicas de extensão e cultura na UFVJM.PROJETO RONDON OPERAÇÃO ARARA AZUL, ANASTÁCIO , MS. 2011. (Simpósio).
- 23. I Encontro de engenharia de alimentos II Simpósio de segurança alimentar do noroeste de Minas Gerais. 2011. (Simpósio).
- 24. VI Fórum de extensão do Projeto Rondon.PROJETO RONDON EM NUMEROS. 2011. (Outra).
- 25. VIII Fórum de extensão do Projeto Rondon. 2011. (Outra).
- **26.** VIII Fórum do Projeto Rondon.Operação Seridó. 2011. (Outra).
- 27. Palestra: " O resgate da auto-estima e o cuidado com a qualidade de vida em meio ás pressões do dia a dia do. 2010. (Outra).

## Educação e Popularização de C & T

#### Apresentações de Trabalho

- 2. 

  \*\*\*OLIVEIRA, L. G.; RODRIGUES, M. B.; MOREIRA, J. L.; FARNEZI, L. C.; SANTOS, M. A.; OLIVEIRA, M. C.; PAULA, M. S. B.; MATA, R. N. . PROJETO RONDON OPERAÇÃO ARARA AZUL, ANASTÁCIO, MS. 2011. (Apresentação de Trabalho/Simpósio).
- 3. 

  ★ PINTO, N. A. V. D.; THE, P. M. P.; CARVALHO, I. P.; REIS, L. S.; REIS, C. G. M.; OLIVEIRA, L. G. . 4 SIMPOSIO DE SEGURANÇA ALIMENTAR. 2012. (Apresentação de Trabalho/Simpósio).
- 4. 

  † OLIVEIRA, L. G.; REIS, L. S.; PINTO, N. A. V. D. . BARRA DE CEREAIS INTEGRAIS COM ALBEDO DE MARACUJA: UMA INOVAÇÃO TECNOLÓGICA E INCENTIVO Á VALORIZAÇÃO DE ALIMENTOS REGIONAIS. 2012. (Apresentação de Trabalho/Outra).